【裁判字號】    89,重訴,130
【裁判日期】    890509
【裁判案由】    清償債務
【裁判全文】
臺灣臺中地方法院民事判決  八十九年度重訴字第一三○號
    原      告    華僑商業銀行
                  股份有限公司
    法定代理人    壬○○
    訴訟代理人    辛○○
    被      告    寶蓋建設股份
                  有限公司      設台中市南屯區○○○路○段一三一號九樓之四
    兼法定代理人  癸○○      .
    被      告    乙○○      .
                  丙○○      .
                  丁○○      .
                  戊○○      .
                  甲○○      .
                  庚○○      .
                  己○○      .
    共      同
    訴訟代理人    陳鴻謀  律師
右當事人間請求清償債務事件，本院判決如左：
    主    文
被告寶蓋建設股份有限公司、癸○○、乙○○、丙○○、丁○○、戊○○、甲○○、
庚○○應連帶給付原告新台幣壹億壹仟捌佰陸拾萬元，及如附表所示之利息、違約金
。
被告己○○應給付原告新台幣伍佰萬元，及如附表編號二所示之利息、違約金。
訴訟費用由被告寶蓋建設股份有限公司、癸○○、乙○○、丙○○、丁○○、戊○○
、甲○○、庚○○連帶負擔二十四分之二十三，餘由被告己○○負擔。
本判決關於原告對被告寶蓋建設股份有限公司、癸○○、乙○○、丙○○、丁○○、
戊○○、甲○○、庚○○勝訴部分，於原告以新台幣參仟玖佰伍拾肆萬元為該等被告
供擔保後，得假執行。但被告寶蓋建設股份有限公司、癸○○、乙○○、丙○○、丁○○、戊○○、甲○○、庚○○如於假執行程序開始前，以新台幣壹億壹仟捌佰六十
萬元為原告預供擔保，得免為假執行；關於原告對被告己○○勝訴部分，於原告以新
台幣壹佰陸拾陸萬柒仟元為被告己○○供擔保後，得假執行。但被告己○○如於假執
行程序開始前，以新台幣伍佰萬元為原告預供擔保，得免為假執行。
    事    實
甲、原告方面：
一、聲明：如主文第一項、第二項所示；併願供擔保，請准宣告假執行。
二、陳述：
（一）被告寶蓋建設股份有限公司（以下簡稱寶蓋公司），於民國八十七年十二月二
      十二日，邀同其餘被告為連帶保證人，向原告借用如附表編號二所示新台幣（
      下同）五百萬元，約定：分期繳納利息，利息按週年利率百分之九、○三計算
      ，逾期清償在六個月以內者，按上開利率百分之十，超過六個月者，按上開利
      率百分之二十計付違約金。清償期為八十八年六月二十二日。
（二）另被告寶蓋公司，復自八十七年六月二十二日起，至八十八年三月二十九日止
      ，邀同除被告己○○外之其餘被告七人為連帶保證人，先後向原告借用如附表
      編號一、三至七所示之六筆借款，約定：分期繳納利息，利息按如附表編號一
      、三至七所示利率計算，逾期清償在六個月以內者，按上開利率百分之十，超
      過六個月者，按上開利率百分之二十計付違約金。清償期如附表編號一、三至
      七所示。
（三）詎被告寶蓋公司就上開附表編號二所示五百萬元之借款，自八十八年四月十七
      日起，即未依約繳納利息；就附表編號一、三至七所示之借款，自如附表編號
      一、三至七所示利息起算日起，即未依約繳納利息。經履次催討，均置之不理
      ，本利迄未清償。爰訴請被告寶蓋公司、癸○○、乙○○、丙○○、丁○○、
      戊○○、甲○○、庚○○連帶給付如主文第一項所示；被告己○○給付如主文
      第二項所示。
三、對被告抗辯所為之陳述：
（一）被告甲○○確有在借據上簽名及蓋章。
（二）被告的三筆定存單，均約定要優先抵償其他債務，故不同意抵銷本件之請求。
四、證據：提出借據、明細表各八紙，約定書二紙，保證書、函、公司變更事項登記
    卡、民事判決各一紙，戶籍謄本七紙，定存單、擔保物提供證各三紙為證。
乙、被告方面：
一、聲明：駁回原告之訴及其假執行之聲請。如受不利益判決，願供擔保，請准宣告
    免為假執行。
二、陳述：
（一）確實有向原告借錢，但對原告請求之金額有意見。
（二）被告甲○○保證責任部分，在另一原告請求塗銷所有權移轉登記等事件（臺灣
      南投地方法院八十八年度重訴字第一一號）中，有所爭執。
（三）主張以被告在原告將到期之三筆定存單，抵銷本件之請求。
    理    由
一、原告主張：被告曾於右揭時地，向其借用上開借款之事實，業據其提出借據、明
    細表各八紙，約定書二紙，保證書、函、公司變更事項登記卡、民事判決各一紙
    ，戶籍謄本七紙，定存單、擔保物提供證各三紙為證，復為被告所不爭執，此部
    分自堪信為真實。
二、至被告雖以前情置辯，惟查：（一）按依舉證責任分配之法則，債務人就債權權
    利消滅之清償事實，應負舉證責任。原告既已對債權權利發生之事實，業已盡舉
    證責任，復為被告所不爭執，被告如對上開借款，原告所請求之金額，認伊已清
    償，自應由被告就此部分，負舉證責任。是被告未提出任何事證以實所述，自堪
    信原告所請求之金額為真實。（二）再者，被告既不否認被告甲○○已於上開借
    據上，簽名、蓋章，則被告甲○○自須就系爭債務，負連帶保證人之責任。（三
    ）按為質權標的物之權利，非經質權人之同意，出質人不得以法律行為，使其消
    滅或變更，民法第九百零三條定有明文。原告主張：被告在原告之三筆定存單，
    均已設質予原告之事實，業據原告提出定存單、擔保物提供證各三紙為證，復為
    被告所不爭執，則揆諸上開條文規定，質權人即原告既不同意抵銷，被告所為之
    抵銷抗辯，自屬無理由。
四、綜上所述，被告所辯，既無可取，從而，原告依消費借貸及連帶保證之法律關係
    ，請求被告寶蓋公司、癸○○、乙○○、丙○○、丁○○、戊○○、甲○○、庚○○連帶給付原告一億一千八百六十萬元，及如附表所示之利息、違約金，與請
    求被告己○○給付原告五百萬元，及如附表編號二所示之利息、違約金，均為有
    理由，應予准許。
五、又兩造分別陳明願供擔保，請求宣告假執行或免為假執行，經核均無不合，爰各
    酌定相當擔保金額，予以准許。
據上論結，原告之訴為有理由，依民事訴訟法第七十九條但書、第八十五條第一項但
書、第二項、第三百九十條第二項、第三百九十二條，判決如主文。
中      華      民      國    八十九    年      五      月      九      日
                                        臺灣臺中地方法院民事第三庭
~B法      官  唐敏寶
右為正本係照原本作成
如不服本判決，應於判決送達後二十日內，向本院提出上訴狀。
中      華      民      國    八十九    年      五      月      十二    日
~B法院書記官


司法院資訊處製作；財團法人民間司法改革基金會備份。
